【裁判字號】    95,上訴,436
【裁判日期】    950511
【裁判案由】    違反毒品危害防制條例
【裁判全文】
臺灣高等法院高雄分院刑事判決         95年度上訴字第436號
上  訴  人  臺灣屏東地方法院檢察署檢察官
被      告  甲○○
                    現另案羈押於臺灣高雄看守所
上列上訴人因被告違反毒品危害防制條例案件，不服臺灣屏東地
方法院94年度訴字第822 號中華民國95年1月27日第一審判決（
起訴案號：臺灣屏東地方法院檢察署94年度毒偵字第1835號，併
案案號：94年度毒偵字第2727號、2907號、95年毒偵字第2545號
、95年度毒偵字第315號），提起上訴，本院判決如下：
    主  文
原判決關於施用第一級毒品暨定執行刑部分撤銷。
甲○○連續施用第一級毒品, 累犯, 處有期徒刑壹年陸月, 扣案
注射針筒壹支及海洛因殘渣袋壹只均沒收銷燬之。
    事  實
一、甲○○曾於民國88年間, 因竊盜案件, 為台灣屏東地方法院
    以88年易字第520 號判決判處有期徒刑1 年4 月確定; 復於
    89年間, 因搶奪案件, 為台灣屏東地方法院以89年度訴字第
    413 號判決判處有期徒刑7 月確定; 再於同年年底, 因毒品
    案件, 為台灣屏東地方法院以89年訴字第564 號刑事判決判
    處有期徒刑10月確定。上開3 判決嗣經接續執行, 本應至92
    年9 月19日執行完畢, 惟甲○○於91年11月13日即獲假釋出
    獄，假釋後因另犯他罪，其假釋即遭撤銷, 而於92年9 月3
    日重行入獄執行殘刑, 迄94年5 月1 日始全部執行完畢。
二、甲○○亦曾於92年間, 因施用毒品案件, 為台灣屏東地方法
    院裁定送強制戒治, 因成效良好, 於同年9 月3 日由法院裁
    定停止戒治出所, 迄93年4 月9 日執行期滿日為止, 其停止
    戒治之裁定均未撤銷而視為執行完畢。然甲○○並未因此戒
    除毒癮, 竟仍基於施用第一級毒品之概括犯意, 自上揭強制
    戒治執行完畢後5 年內之94年6 月間某日起至95年1 月20日
    6 時35分回溯24小時內之某時止, 以約每天施用2 至3 次不
    等之頻率及以針筒注射之方式, 在屏東縣萬巒鄉○○村○○
    路61號住處, 連續施用第一級毒品海洛因多次。期間先於
    94年7 月12日下午2 時15分在屏東縣內埔鄉○○村里○路10
    1 巷47號前, 因形跡可疑, 為執行另案搜索之警方徵得其同
    意後, 在其所著衣物內搜索扣得其用以施打海洛因毒品之注
    射針筒1 支、海洛因殘渣袋1 只及預備用以吸食甲基安非他
    命（施用第二級毒品部分已經原審判決確定）之玻璃球1 個
    ；於94年9 月20日下午2 時10分, 在屏東縣麟洛鄉○○路
    裕振巷17號前, 因形跡可疑, 為警徵得其同意後, 對其採尿
    送驗而查獲; 於94年10月28日下午2 時16分, 在甲○○之
    上開住所內, 為警徵得其同意後, 對其採尿送驗而查獲。
    94年11月1 日上午11時許，在屏東縣萬巒鄉○○村○○路61
    號前，經甲○○同意，由帶回屏東縣警察局屏東分局採尿送
    驗結果呈嗎啡陽性反應而查獲。於95年1 月20日2 時30分
    許，在高雄市前鎮區○○○街429 巷22號前因案被通緝經警
    逮捕，帶回高雄市政府警察局採尿送驗而查獲。
三、案經屏東縣警察局潮州、屏東及內埔等分局分別報請臺灣屏
    東地方法院檢察署檢察官偵查起訴及移送併辦。
    理  由
一、上揭連續施用第一級毒品之事實業據被告甲○○於警訊、偵
    查及原審、本院審理中均坦承不諱, 且被告先後於94年7 月
    12日、94年9 月20日及94年10月28日、94年11月1 日、95年
    1 月20日5 度被警查獲時所採集之尿液, 經送驗結果, 均呈
    嗎啡陽性無誤, 此有臺灣檢驗科技股份有限公司濫用藥物實
    驗室濫用藥物尿液檢驗報告共4 紙、高雄市立凱旋醫院濫用
    藥物尿液檢驗報告1 紙附卷供憑。此外, 復有注射針筒1 支
    、海洛因殘渣袋1 只等吸毒工具扣案可稽, 足認被告自白與
    事實相符。又被告前經法院裁定送強制戒治執行完畢一節,
    亦有臺灣高等法院被告前案紀錄表在卷足憑, 是本件事證已
    臻明確, 被告犯行堪以認定。
二、按海洛因為第一級毒品，毒品危害防制條例第2 條第2 項第
    1 款定有明文。被告於經強制戒治期滿後5 年內再度施用海
    洛因毒品, 核其所為, 係犯毒品危害防制條例第10條第1 項
    之施用第一級毒品罪罪。其持有第一級毒品之行為均為施用
    第一級毒品之犯行所吸收, 不另論罪。被告先後多次施用第
    一級毒品之行為, 時間緊接, 所犯罪名相同, 顯係基於概括
    犯意反覆為之, 均為連續犯, 爰各依刑法第56條之規定以一
    罪論, 並均加重其刑。又被告前有如事實欄所示之科刑及執
    行情形, 有臺灣高等法院被告前案紀錄表附卷足憑, 其於刑
    之執行完畢後5 年內, 再犯本件有期徒刑之罪, 為累犯, 應
    依法加重其刑, 且因其同時有兩項刑之加重事由, 應依法遞
    加之。公訴人雖僅就被告於94年7 月11日22時許施用第一級
    毒品之犯行提起公訴, 然檢察官就犯罪事實一部起訴者, 其
    效力及其全部, 本件被告自94年6 月某日以後, 迄95年1 月
    20日6 時35分回溯24小時內某時之間，除上開起訴之時間外
    ，其餘連續多次施用第一級毒品之犯行，與前揭起訴部分之
    犯行均有連續犯關係, 已如前述, 本院自應就該屬於裁判上
    一罪之部分一併加以裁判。
三、原審就施用第一級毒品部分據以論處被告罪刑，固非無見；
    惟原審未及就被告自94年11月1 日以後, 迄95年1 月20日6
    時35分回溯24小時內某時之間，連續多次施用第一級毒品之
    犯行，（即檢察官移送本院併辦部分），一併加以審判，尚
    有未洽。檢察官以併案部分與起訴部分有裁判上一罪關係，
    為起訴效力所及，原審就此部分未及併與審究，指摘原判決
    不當，提起上訴，為有理由，自應由本院將原判決關於施用
    第一級毒品暨定執行刑部分撤銷改判。爰審酌被告曾有竊盜
    、搶奪及違反毒品危害防制條例等多項犯罪前科, 有台灣高
    等法院被告前案紀錄表可稽，其前已有施用毒品犯行, 經強
    制戒治及受徒刑之執行完畢後, 仍無法戒除毒癮而再度施用
    , 足見其戒絕毒品依賴之決心薄弱及其於偵、審程序均坦承
    犯行之態度等一切情狀, 量處如主文第2 項所示之刑。扣案
    注射針筒1 支、海洛因殘渣袋1 只為被告用來盛裝、施打毒
    品海洛因之工具, 業據被告供明在卷, 衡情已沾黏海洛因毒
    品, 難以析離, 故應將該等工具視為海洛因毒品, 而依毒品
    危害防制條例第18條第1 項規定諭知沒收銷燬。
四、被告施用第二級毒品部分，經原審判決後因檢察官未上訴而
    確定。
 據上論結，應依刑事訴訟法第369 條第1項前段、第364 條、第
 299 條第1 項前段，毒品危害防制條例第10條第1 項、第18 條
 第1 項前段，刑法第11條前段、第56條、第47條，判決如主文。
 本案經檢察官郭振昌到庭執行職務。
中    華    民    國    95    年    5     月    11    日
                  刑事第一庭    審判長法  官  郭雅美
                                      法  官  范惠瑩
                                      法  官  莊崑山
以上正本證明與原本無異。
如不服本判決應於收受本判決後10日內向本院提出上訴書狀，其
未敘述上訴理由者，並得於提起上訴後10日內向本院補提理由書
狀（均須按他造當事人之人數附繕本）「切勿逕送上級法院」。
中    華    民    國    95    年    5     月    11    日
                                      書記官  邱麗莉
附錄本件判決論罪科刑法條：
毒品危害防制條例第10條：
施用第一級毒品者,處6月以上5年以下有期徒刑。


司法院資訊處製作；財團法人民間司法改革基金會備份。
